【裁判字號】    98,訴,2141
【裁判日期】    980731
【裁判案由】    違反槍砲彈藥刀械管制條例
【裁判全文】
臺灣臺中地方法院刑事判決              98年度訴字第2141號
公  訴  人  臺灣臺中地方法院檢察署檢察官
被      告  甲○○
上列被告因違反槍砲彈藥刀械管制條例案件，經檢察官提起公訴
（98年度偵字第9709號），於本院準備程序，被告就被訴事實為
有罪之陳述，經本院告知簡式審判程序意旨，並聽取當事人之意
見後，經合議庭裁定改行簡式審判程序，本院判決如下
    主  文
甲○○未經許可，持有子彈，累犯，處有期徒刑柒月，併科罰金
新臺幣壹萬元，有期徒刑如易科罰金及罰金如易服勞役，均以新
臺幣壹仟元折算壹日。扣案之子彈參顆，均沒收。
    事  實
一、甲○○前因施用第一級毒品等案件，先後經臺灣高等法院臺
    中分院及本院分別判處有期徒刑7月、8月，並經本院裁定應
    執行有期徒刑1年1月確定，復各經減刑為3月又15日、4月，
    應執行有期徒刑6月又15日確定，甫於民國96年7月25日因徒
    刑執行完畢而出監。猶不知悔改，未經許可，即基於持有具
    有殺傷力子彈之犯意，於97年12月下旬某日，在臺中市○○
    路某處，向真實姓名、年籍不詳，綽號「小鄭」之年約40歲
    男子，以新臺幣5,000元之代價，購得具殺傷力之口徑0.380
    吋制式子彈5顆而持有之。嗣因其另涉持有毒品及氣動式槍
    枝等犯行，為警持拘票於98年4月13日下午1時30分許前往臺
    中市○○路與日興街口處拘提到案，於警局製作筆錄時，在
    有偵查犯罪權限之員警尚未發覺犯罪嫌疑人前，即主動供出
    持有上開制式子彈，並於同日晚間8時20分許協同警方返回
    其位於臺中市○區○○路一段16號居所之地下室停車場，自
    其車牌號碼4368-WE號自用小客車之排檔桿蓋內，取出上開5
    顆子彈，始悉上情。
二、案經臺中縣警察局烏日分局報請臺灣臺中地方法院檢察署偵
    辦。
    理  由
一、按除被告所犯為死刑、無期徒刑、最輕本刑為3年以上有期
    徒刑之罪或高等法院管轄第一審案件者外，於刑事訴訟法第
    273條第1項程序進行中，被告先就被訴事實為有罪之陳述時
    ，審判長得告知被告簡式審判程序之旨，並聽取當事人、代
    理人、辯護人及輔佐人之意見後，裁定進行簡式審判程序；
    除簡式審判程序及簡易程序案件外，第一審應行合議審判，
    刑事訴訟法第273之1條第1項、第284條之1分別定有明文。
    查本件被告甲○○所犯係死刑、無期徒刑、最輕本刑為3年
    以上有期徒刑或高等法院管轄第一審案件以外之罪，並於本
    院行準備程序時就被訴事實為有罪之陳述，本院合議庭依前
    揭規定，經評議結果，裁定改由受命法官獨任行簡式審判程
    序，又簡式審判程序之證據調查，依刑事訴訟法第273條之2
    規定，不受同法第159條第1項審判外陳述排除之限制，再被
    告對於卷內之各項證據，亦不爭執證據能力，故卷內所列之
    各項證據，自得作為證據，合先敘明。
二、上開犯罪事實，業據被告於警詢、偵查及本院審理時均坦承
    不諱，復有金屬子彈5顆扣案可佐。而扣案之子彈5顆，均為
    口徑0.38吋之制式子彈，採樣2顆試射後可擊發，應認具有
    殺傷力等情，亦有內政部警政署刑事警察局98年5月8日刑鑑
    字第0980058945號鑑驗書在卷可參，足徵被告自白確與事實
    相符。本件事證明確，被告犯行已堪認定，應依法論科。
三、核被告甲○○所為，係犯槍砲彈藥刀械管制條例第12條第4
    項之未經許可無故持有子彈罪，被告以一行為持有具殺傷力
    之制式子彈5顆，為同種想像競合犯，依刑法第55條規定，
    應以一罪論。又槍砲彈藥刀械管制條例第12條第4項之未經
    許可無故持有子彈罪，其持有之繼續，為行為之繼續，而非
    狀態之繼續，亦即一經非法持有子彈，該罪雖告成立，但其
    完結，須繼續至持有行為終了時為止。而犯該條項之罪，有
    無累犯之適用，自亦應以其持有行為終了時，是否在前案受
    有期徒刑執行完畢後5年以內以決之（最高法院81年度臺非
    字第181號判決要旨參照）。被告前有如事實欄所載之前科
    ，甫於96年7月25日執行完畢，有臺灣高等法院被告前案紀
    錄表及在監在押全國紀錄表在卷可稽。被告雖自97年12月下
    旬某日即持有上開子彈，然其行為終了時為98年4月13日，
    其於受徒刑之執行完畢後，5年以內故意再犯本件有期徒刑
    以上之罪，為累犯，應依刑法第47條第1項規定加重其刑。
    另因被告在承辦警員未發現有確切之根據得為合理懷疑其犯
    罪前，即主動供述其未經許可無故持有子彈之犯行，雖不合
    槍砲彈藥刀械管制條例第18條第1項有關自首報繳或供述來
    源去向而減輕或免除其刑之特別要件，但已符合自首之規定
    ，爰依刑法第62條前段規定減輕其刑，並依刑法第71條第1
    項規定先加後減之。爰審酌被告之素行、犯罪之動機及目的
    ，未持子彈更犯他罪，所生危害非鉅，持有子彈數量非多，
    犯罪後主動供認犯行，態度堪稱良好等一切情狀，量處如主
    文所示之刑，並諭知徒刑易科罰金、罰金易服勞役之折算標
    準。
四、至扣案之子彈5顆，其中試射驗餘具殺傷力之口徑0.38吋制
    式子彈3顆，均係違禁物，爰依刑法第38條第1項第1款規定
    沒收之，另2顆業經抽樣試射後僅餘彈殼，均已不具殺傷力
    ，自非違禁物，爰不為沒收之諭知，附此敘明。
五、依刑事訴訟法第273條之1第1項、第299條第1項前段、第310
    條之2、第454條第1項，槍砲彈藥刀械管制條例第12條第4項
    、刑法第11條前段、第38條第1項第1款、第41條第1項前段
    、第42條第3項、第47條第1項、第55條，第62條前段、第71
    條第1項，判決如主文。
六、如不服本判決，應於收受送達後10日內向本院提出上訴書狀
    ；並應敘述具體理由；其未敘述上訴理由者，應於上訴期間
    屆滿後20日內向本院補提理由書（均須按他造當事人之人數
    附繕本）「切勿逕送上級法院」。
本案經檢察官乙○○到庭執行職務。
中    華    民    國    98    年    7     月    31    日
                  刑事第八庭    法  官  黃賢婷
以上正本證明與原本無異。
                                書記官  江美琪
中    華    民    國    98    年    7     月    31    日
附錄本案論罪科刑法條：
槍砲彈藥刀械管制條例第12條第4項
未經許可，持有、寄藏或意圖販賣而陳列子彈者，處5年以下有
期徒刑，併科新臺幣300萬元以下罰金。


司法院資訊處製作；財團法人民間司法改革基金會備份。
